【裁判字號】    89,重訴,340
【裁判日期】    891220
【裁判案由】    清償借款
【裁判全文】
臺灣彰化地方法院民事判決  八十九年度重訴字第三四○號
    原      告  保證責任彰化縣鹿港鎮信用合作社
    法定代理人  丁○○
    訴訟代理人  戊○○
                庚○○
    送達代收人  戊○○
    被      告  甲○○
                丙○○
                乙○○
    共      同
    訴訟代理人  己○○      住.
右當事人間請求清償借款事件，本院判決如左：
    主      文
被告等應連帶給付原告新臺幣貳仟參佰萬元，及自民國八十九年五月二十六日起至清
償日止，按年息百分之八．二九計算之利息，並自民國八十九年七月二十四日起至清
償日止，逾期在六個月以內，按上開利率百分之十計算之違約金，逾期超過六個月以
上部分，按上開利率百分之二十計算之違約金。
訴訟費用由被告等連帶負擔。
    事      實
甲、原告方面：
一、聲明：求為判決如主文所示。
二、陳述：
    被告甲○○於民國八十七年十一月二十五日邀同被告丙○○、乙○○、訴外人黃
    其興為連帶保證人，向原告借款新臺幣（下同）二千三百萬元，約定借款期限至
    八十九年十一月二十五日止，約定利息按年息百分之八．二九計算，並隨原告基
    本放款利率之調整而機動調整，約定按月繳付利息，到期即將借款本息如數清償
    。如不按月清償利息，全部債務視為到期，未按期繳納利息或到期未履行債務時
    ，自逾期之日起，逾期在六個月以內，按上開利率加付百分之十之違約金，逾期
    超過六個月以上部分，按上開利率加付百分之二十之違約金，詎被告甲○○就前
    揭借款自八十九年五月二十六日起即不依約定日期繳付利息，依約定全部債務視
    為到期，被告並自八十九年七月二十四日起未繳納違約金，尚積欠借款本金二千
    三百萬元，嗣後迭經催討無效，為此依消費借貸及連帶保證之法律關係提起本訴
    ，請求被告等應連帶負清償借款、利息及違約金之責，請求判決如訴之聲明所示
    。
三、證據：提出授信約定書影本三件、借據影本一件、收入傳票影本一件、擔保放款
    審核申請書影本一件及放款往來明細查詢一件為證。
乙、被告方面：
一、聲明：求為判決駁回原告之訴。
二、陳述：
    對被告甲○○有於八十七年十一月二十五日借到二千三百萬元不爭執，原告提出
    之授信約定書是被告三人簽名蓋章的不爭執，對原告提出系爭二千三百萬元之借
    據是被告甲○○簽名蓋章的不爭執，借據上所蓋用被告丙○○、乙○○的印章是
    被告丙○○、乙○○所有的印章不爭執，但借據上被告丙○○、乙○○的簽名不
    是被告丙○○、乙○○所簽名，當時被告丙○○、乙○○有無同意擔任被告甲○○系爭兩千三百萬元借款的連帶保證人，被告丙○○、乙○○目前記不起來了，
    借據上被告丙○○、乙○○所有的印章是何人蓋章的，被告目前記不起來了，被
    告丙○○、乙○○有無同意在借據上蓋章，被告丙○○、乙○○目前記不起來了
    ；被告甲○○是被告丙○○、乙○○的姊夫，被告丙○○與乙○○是兄妹關係，
    借據上被告丙○○、乙○○所蓋用的印章與授信約定書的印章相符。
    理      由
一、原告主張被告甲○○邀同被告丙○○、乙○○為連帶保證人，向原告借款二千三
    百萬元，尚有借款二千三百萬元未清償之事實，業據原告提出授信約定書影本三
    件、借據影本一件、收入傳票影本一件、擔保放款審核申請書影本一件及放款往
    來明細查詢一件為證，被告甲○○對於有向原告借款二千三百萬元尚未清償之事
    實並不爭執，被告丙○○、乙○○則辯稱：系爭二千三百萬元借據上被告丙○○
    、被告乙○○的簽名不是被告丙○○、乙○○所簽名，當時被告丙○○、乙○○
    有無同意擔任被告甲○○系爭兩千三百萬元借款的連帶保證人，被告丙○○、乙○○目前記不起來等語。
二、按私文書經本人或其代理人簽名、蓋章或按指印或有法院或公證人之認證者，推
    定為真正。當事人就其本人之簽名、蓋章或按指印為不知或不記憶之陳述者，應
    否推定為真正，由法院審酌情形斷定之，民事訴訟法第三百五十八條定有明文。
    經查，被告丙○○、乙○○縱使未於系爭借據上親自簽名，惟被告丙○○、乙○○對於系爭二千三百萬元借據上被告丙○○、乙○○印文之真正並不爭執，而印
    章由本人或有權使用人使用為常態，被人盜用為變態，系爭借據上所蓋被告丙○○、乙○○之印章既為真正，然被告丙○○、乙○○並無法舉證證明其係被人盜
    用，依民事訴訟法第三百五十八條之規定，該借據即應推定為真正（參照最高法
    院七十四年度台上字第四六一號判決），是被告丙○○、乙○○所辯自不足採信
    ，堪認原告主張被告丙○○、乙○○係擔任被告甲○○系爭借款之連帶保證人之
    事實為真正。
三、從而，原告依據消費借貸及連帶保證之法律關係，請求被告等應連帶給付如主文
    第一項所示之借款、利息及違約金，於法有據，應予准許。
據上論結，本件原告之訴為有理由，依民事訴訟法第八十五條第二項，判決如主文。
中      華      民      國    八十九    年     十二     月     二十     日
                                        臺灣彰化地方法院民事第一庭
~B法      官    胡  文  傑
右為正本係照原本作成。
如對本判決上訴，須於判決送達後二十日內向本院提出上訴狀。
~B法院書記官    張  西  武
中      華      民      國    八十九    年     十二     月     二十     日


司法院資訊處製作；財團法人民間司法改革基金會備份。
